【裁判字號】    88,易,710
【裁判日期】    890104
【裁判案由】    竊盜
【裁判全文】
臺灣花蓮地方法院刑事判決                          八十八年度易字第七一號
    公  訴  人  臺灣花蓮地方法院檢察署檢察官
    被      告  甲○○
右被告因竊盜案件，經檢察官提起公訴（八十八年度偵字第一０四六號），本院判決
如左：
    主  文
甲○○攜帶兇器竊盜，處有期徒刑柒月，緩刑年。
    事  實
一、甲○○意圖為自己不法之所有，於民國八十八年二月二十六日，邀同不知情之陳
    紹雄、張國仁（此二人業經檢察官另為不起訴處分）共同採割檳榔。同日十四時
    許，甲○○、陳紹雄、張國仁三人持不知情之第三人謝德福所有客觀上對人體具
    危險性之兇器檳榔刀一把（未扣案），前往花蓮縣萬榮鄉○○段第七０七號土地
    乙○○所有之檳榔園及同段第七０七之一號土地丙○○所有之檳榔園內，以檳榔
    刀割取檳榔，計竊得檳榔約二、三百粒得手。嗣當場為乙○○發現而報警查獲。
二、案經乙○○、丙○○訴由花蓮縣警察局鳳林分局移請臺灣花蓮地方法院檢察署檢
    察官偵查起訴。
    理  由
一、訊據被告甲○○對於在右揭時、地與陳紹雄、張國仁持檳榔刀一把割取丙○○、
    乙○○所有檳榔園內之檳榔等事實坦承不諱，並據告訴人乙○○、丙○○及證人
    陳紹雄、張國仁供述詳明，另有現場草圖、照片七幀、贓物領據一紙附卷可參。
    被告雖辯稱：伊以為丙○○的先生朝金生有同意伊去那裡割檳榔云云，惟證人朝
    金生於偵訊中即明確供述：未曾同意被告割取檳榔等語，是被告所辯，不足採信
    。本件事證明確，被告之犯行，應堪認定。
二、核被告甲○○所為係犯刑法第三百二十一條第一項第三款之加重竊盜罪。公訴人
    被告所有係犯刑法第三百二十條第一項之罪，容有誤會，起訴法條應予變更。爰
    審酌被告犯罪動機、本件犯罪所生危害尚非嚴重及告訴人乙○○、丙○○到庭表
    示不願追究等情，量處如主文所示之刑。又被告未曾受有期徒刑以上刑之宣告，
    此有臺灣花蓮地方法院檢察署刑案資料查註紀錄表附卷可稽，其經本次科刑教訓
    ，當知警惕，應無再犯之虞，本院認本件所宣告之刑，以暫不執行為適當，併諭
    知緩刑三年，以啟自新。至被告供本件犯罪所用之檳榔刀一把，既非被告所有，
    此據被告及證人陳紹雄、張國仁供明在卷，則不宣告沒收，併予敘明。
據上論結，應依刑事訴訟法第二百九十九條第一項前段、第三百條，刑法第三百二十
一條第一項第三款、第七十四條第一款，判決如主文。
本案經檢察官李子春到庭執行職務。
中      華      民      國    八  十  九    年      一    月      四    日
                              臺灣花蓮地方法院刑事庭
                                  法  官  蘇  嫊  娟
右正本證明與原本無異。
如對本判決不服，應於送達後十日內，向本院提出上訴狀。（應抄附繕本）告訴人或
被害人如對於本判決不服者，應具備理由請求檢察官上訴，其上訴期間之計算係以檢
察官收受判決正本之日期為準。
                                  法院書記官
中      華      民      國    八  十  九    年     一     月     六     日
附錄本判決論罪之法律條文：
刑法第三百二十一條：
犯竊盜罪而有左列情形之一者，處六月以上五年以下有期徒刑：
一、於夜間侵入住宅或有人居住之建築物、船艦或隱匿其內而犯之者。
二、毀越門扇、牆垣或其他安全設備而犯之者。
三、攜帶兇器而犯之者。
四、結夥三人以上而犯之者。
五、乘火災、水災或其他災害之際而犯之者。
六、在車站或埠頭而犯之者。
前項之未遂犯罰之。


司法院資訊處製作；財團法人民間司法改革基金會備份。
